【裁判字號】    90,易,86
【裁判日期】    900815
【裁判案由】    竊盜
【裁判全文】
臺灣基隆地方法院刑事判決                              九十年度易字第八六號
    公  訴  人  臺灣基隆地方法院檢察署檢察官
    被      告  庚○○
右列被告因竊盜案件，經檢察官提起公訴（九十年度偵字第二一七號），本院判決如
左：
    主  文
庚○○竊盜，累犯，處有期徒刑柒月。
    事  實
一、庚○○前有多次竊盜前科，素行不端，因竊盜案件於民國八十八年九月二十一日
    經本院判處有期徒刑五月確定，甫於八十九年五月三日執行完畢；另又因竊盜案
    件，經本院於八十九年七月二十八日判處有期徒刑一年，嗣經臺灣高等法院於八
    十九年十二月十二日駁回上訴確定，現於臺灣基隆監獄執行中。詎仍不知悔改，
    意圖為自己不法之所有，於八十九年十二月十八日晚間七時四十分許，在基隆市
    ○○街三二號前「白衣天使檳榔攤」（非建築物）內，趁該檳榔攤店員丙○○如
    廁無人看管攤位之際，徒手竊取店內零錢共計新臺幣（下同）二百三十一元（十
    元硬幣二十一枚、五元硬幣四枚、一元硬幣一枚）得手逃逸。嗣經丙○○返回發
    覺前情，遂委由在該店二樓泡茶之友人乙○○、丁○○二人追捕，並於同日晚間
    八時許（起訴書誤載為六時許）報警查獲。
二、案經基隆市警察局第二分局報告臺灣基隆地方法院檢察署檢察官偵查起訴。
    理  由
一、訊據被告庚○○初於警訊及檢察官偵查中均坦承其於右揭時間、地點竊得上開檳
    榔攤內零錢，惟於本院調查審理中則矢口否認有何竊盜犯行，辯稱伊係遭警察刑
    求始供承上開竊盜犯行，伊案發當天並未前去該檳榔攤，亦未行竊，警方查獲之
    零錢係伊玩象棋輸贏所剩之銅板云云。經查：
  (一)被告於本院調查審理中辯稱其於警訊中之自白，係遭警刑求所致，應屬非任意性
    自白云云，然經本院訊問其遭刑求有何證據或證據方法可供証明時，即自承並無
    何證據可供證明，且因當時沒有傷痕故未前往醫療院所診斷傷勢（本院九十年八
    月八日審判筆錄參照），依此已難認其所為刑求辯解為真實。再者，被告於偵查
    中亦坦承上開竊盜犯行無訛，且均未有隻字表示其警訊所供係遭刑求所致，足徵
    其於本院所為刑求辯解，應係諉卸之詞。另有關被告辯稱曾遭警方刑求乙節，業
    據證人即基隆市警察局第二分局警員己○○、甲○○於本院調查中結證否認明確
    （本院九十年五月二十四日訊問筆錄參照），復查無其他積極證據足認被告確曾
    有遭刑求而為非任意性自白之情，是以被告此部分之辯解，核無足採，應先敘明
    。
  (二)右揭被告竊盜犯行，業據被告迭於警訊及偵查中坦承不諱，且經被害人丙○○指
    訴歷歷，核與證人乙○○於警訊中之證述及證人丁○○於本院調查中之證述（追
    捕被告部分；本院九十年四月九日訊問筆錄參照）情節大致相符，而該檳榔攤平
    日均將零錢置放於櫃台上，亦有證人即該檳榔攤當時負責人戊○○於本院調查中
    之證述（本院九十年七月九日訊問筆錄參照）可佐，足見被害人之指訴尚非無據
    。至被告雖辯稱查獲零錢係伊玩象棋輸贏所剩之銅板，然自其初於警訊及偵查中
    均未提及此情，嗣於本院調查中先稱玩象棋沒有輸贏，後因金額有所不符，又改
    稱玩象棋輸了幾十元（本院九十年二月十九日訊問筆錄參照）等語，益見其供述
    反覆不一，且若查獲零錢真係被告所有之物，何以被告遭查獲後要將零錢塞入沙
    發細縫隱匿？堪認被告之辯解，不足採信。
  (三)此外，復有贓物認領保管收據一紙附卷可稽，事證明確，被告犯行堪可認定，應
    依法論科。
二、核被告所為，係犯刑法第三百二十條第一項之竊盜罪。被告前曾受如事實欄所載
    有期徒刑之執行，此有本院被告全國前案紀錄表一紙附卷可考，其於有期徒刑執
    行完畢後五年以內，再犯本件最重本刑為有期徒刑以上之刑之罪，為累犯，應加
    重其刑。爰審酌被告年輕力壯，不思正途謀取金錢，前有多次竊盜前科，甫於八
    十九年七月二十八日因竊盜案件，經本院判處有期徒刑一年，並於八十九年十二
    月十二日由臺灣高等法院駁回其上訴而告確定後未幾，即於數日後再犯本件竊盜
    罪，公訴人據此具體求處判決被告有期徒刑一年六月，惟本院慮及被告係以徒手
    行竊，且竊得財物僅二百三十一元，惡性尚非重大，認公訴人求處上開徒刑尚嫌
    過重，併被告犯後並無悔悟之心等一切情狀，量處如主文所示之刑示懲。
三、據上論斷，應依刑事訴訟法第二百九十九條第一項前段，刑法第三百二十條第一
    項、第四十七條，罰金罰鍰提高標準條例第一條前段，判決如主文
本案經檢察官劉嶽承到庭執行職務。
中      華      民      國    九十      年      八      月     十五     日
                                  臺灣基隆地方法院刑事第二庭
                                      審判長法  官  邱 志 平
                                            法  官  蔡 岱 霖
                                            法  官  楊 皓 清
右正本證明與原本無異。
對於本件判決如有不服，應於收受送達後十日內，向本院提出上訴書狀，上訴於臺灣
高等法院，並按他造當事人之人數附具繕本。
                                            書記官  邱 李 和
中      華      民      國    九十      年      八      月     十六     日
附錄論罪法條
刑法第三百二十條第一項：
意圖為自己或第三人不法之所有，而竊取他人之動產者，為竊盜罪，處五年以下有期
徒刑、拘役或五百元以下罰金。


司法院資訊處製作；財團法人民間司法改革基金會備份。
